【裁判字號】    96,上訴,1236
【裁判日期】    971210
【裁判案由】    偽造文書等
【裁判全文】
臺灣高等法院臺南分院刑事判決        96年度上訴字第1236號
上  訴  人  台灣嘉義地方法院檢察署檢察官
上  訴  人
即  被  告  甲○○即歐建男
選任辯護人  盧永盛律師
上列上訴人因被告偽造文書等案件，不服臺灣嘉義地方法院94年
度訴更 (一)字第2號中華民國96年9月10日第一審判決（起訴案
號：臺灣嘉義地方法院檢察署93年度偵字第170、1943、1842、
4641號，移送併辦案號：臺灣嘉義地方法院檢察署90年度偵字第
6038號，94年度偵字第6227、6785、6786、6787、6755、6794、
6846、6788、13252、3299、3300、3301、3302號，95年度偵字
第1058、96年度偵字第2290號），提起上訴，本院判決如下：
    主  文
原判決撤銷。
甲○○共同連續犯行使偽造私文書罪，處有期徒刑壹年，減為有
期徒刑陸月，如易科罰金，以銀元參佰元即新台幣玖佰元折算壹
日。如附表一及附表二所示偽造之印文，均沒收。
    事  實
一、甲○○（原名歐建男）係力碩國際開發有限公司（下稱力碩
    公司；於民國（下同）93年1月20日解散）總經理 ，且為該
    公司實際負責人，從事外籍監護工仲介工作，明知依行政院
    勞工委員會（下稱勞委會）公告規定，雇主申請聘僱家庭外
    籍監護工，受監護人需經公辦公營之公立醫院、經行政院衛
    生署評鑑合格區域級以上醫院、或精神專科醫院合格醫師診
    斷，罹患特定病症，並依巴氏量表勾選評分，符合申請標準
    ，始得以由醫院開具之專用診斷證明書，持向勞委會申請核
    准招募許可。詎甲○○竟因貪圖仲介外籍監護工所得以獲取
    之商業利益，基於行使偽造私文書之概括犯意，先利用嘉義
    市不知情之刻印業者偽造蓋用於如附表一「偽造之印文欄」
    所示印文之印章，連續於如附表一「就診日期欄」所示日期
    ，在其位於嘉義市○區○○街623之2號4樓2住處內，以上開
    偽造之印章偽造如附表一「偽造之印文欄」所示之印文，並
    自行書寫診斷證明書上之文字，而偽造如附表一所示之雇主
    申請聘僱家庭外籍監護工專用診斷證明書（包含附件巴氏量
    表、各項特定病症及病情附表）之私文書；復承上開行使偽
    造私文書之概括犯意，並與裴彩旭（另案經臺灣高等法院臺
    南分院判決確定）基於行使偽造私文書之概括犯意聯絡，於
    如附表二「就診日期欄」所示之日期前某日，以每件新臺幣
    （下同）四千元至一萬五千元之代價，委由裴彩旭利用嘉義
    市○○路某不知情之刻印業者偽造蓋用於如附表二「偽造之
    印文欄」所示印文之印章，再由裴彩旭持上開偽造印章蓋用
    於診斷證明書上，並以五百元至一千元之代價利用不知情之
    遊民書寫診斷證明書上之文字而連續偽造如附表二所示之雇
    主申請聘僱家庭外籍監護工專用診斷證明書（包含附件巴氏
    量表、各項特定病症及病情附表）之私文書，完成後交付予
    甲○○。而甲○○明知如附表一及附表二所示之專用診斷證
    明書均係偽造，仍於如附表一及附表二「申請日期」欄所示
    日期，代如附表一及附表二所示不知情之雇主持上開偽造之
    專用診斷證明書向勞委會申請聘僱外籍監護工而行使（除如
    附表二編號五部分係由被告轉交不知情之宋瑞銓〈另案由檢
    察官為不起訴處分〉行使），而勞委會承辦公務員予以形式
    審查後，具以附卷、收錄、登載於其職務上所掌如附表一、
    二所示之文書內，並核准其申請，足以生損害於如附表一及
    附表二所示印文之真正名義人及勞委會對於審查外籍監護工
    申請之正確性。嗣經勞委會發覺有異而函請華濟醫院查證甲
    ○○所提出之專用診斷證明書後，始查知上情。
二、案經臺南縣警察局新營分局報請臺灣臺南地方法院檢察署檢
    察官呈請臺灣高等法院臺南分院檢察署檢察長令轉臺灣嘉義
    地方法院檢察署檢察官、苗栗縣警察局移請臺灣苗栗地方法
    院檢察署檢察官呈請臺灣高等法院檢察署檢察長令轉臺灣嘉
    義地方法院檢察署檢察官、嘉義市警察局第一分局報請臺灣
    嘉義地方法院檢察署檢察官、法務部調查局彰化縣調查站移
    請臺灣嘉義地方法院檢察署檢察官偵查起訴及如附表四所示
    機關移送併辦。
    理  由
一、認定犯罪事實所憑之證據及理由
（一）程序方面
    １ａ按刑法上之連續犯，係指基於概括之犯意，連續數行為
        ，觸犯構成犯罪要件相同之罪名者而言，故除在主觀上
        須具備概括之犯意外，客觀上仍須具備有犯同一罪名之
        連續數行為，始克相當，即就行為人之數犯行間，是否
        得以連續犯以一罪論之，除以依行為人自述之主觀犯意
        判斷外，在客觀上仍應以各犯行之犯罪時間、手段，依
        經驗法則、論理法則判斷之，並非謂行為人自供係基於
        概括犯意所為之犯罪構成要件相同之所有犯罪行為，均
        一體有連續犯之適用（最高法院91年度臺上字第1043號
        判決要旨參照）。次按連續犯之所謂出於概括犯意，必
        須其多次犯罪行為自始均在一個預定犯罪計劃以內，出
        於主觀上始終同一犯意之進行，若中途另有新犯意發生
        ，縱所犯為同一罪名，究非連續其初發的意思，即不能
        成立連續犯，最高法院70年臺上字第6296號判例闡釋甚
        詳。準此，連續犯之客觀上連續行為認定，須就各犯行
        之犯罪時間、手段，依經驗法則、論理法則進行判斷；
        而主觀上之概括犯意認定，則係以行為人在認知上必須
        在全部行為之始就對於全部具體行為之時間、地點、方
        式，以及被害人等項均有重點掌握，始足當之。若行為
        人僅有一般性之決定，將來視情況進行一連串相同犯罪
        行為，尚不足認其係具有概括犯意，蓋連續犯在本質上
        應屬數罪，僅係基於訴訟經濟或責任吸收原則之考量，
        而論以一罪，若對於連續犯之認定採取過於寬鬆之標準
        ，將使國家刑罰權之行使發生不合理現象而不符合論罪
        科刑之衡平原則（刑法第56條修正說明參照）。
      ｂ查被告甲○○前於89年2月間迄同年7月間止，任職力碩
        公司之總經理與該公司之業務經理即前案共同被告馬國
        賢，均從事外籍監護工之人力仲介業務，二人為協助未
        符合聘僱外勞標準之客戶張森明、徐郭西、陳再振、林
        陳妲、王蘇素梅、黃陳秀還、賴朝榮、黃永發、林車前
        、呂天根、張文勝等人順利通過勞委會僱用外籍監護工
        之申請，並從中牟取仲介服務費用，而在上開期間，聯
        合與二人有犯意聯絡之行政院衛生署朴子醫院（下稱朴
        子醫院）醫師即前案共同被告張金龍，共同基於偽造文
        書及業務登載不實之概括犯意，由被告盜刻葉宣哲診所
        等四家診所及醫師之印章後，蓋用於內容亦屬不實之診
        斷書上而偽造診斷證明書；被告與前案共同被告馬國賢
        二人並利用前案共同被告張金龍在朴子醫院看診之機會
        ，陪同上開客戶前往朴子醫院由前案共同被告張金龍看
        診或未實際看診，而由前案共同被告張金龍將不實之病
        歷內容登載於職務上所制作之病歷表與家庭聘用外籍監
        護工用診斷書上，再交由被告與前案共同被告馬國賢以
        力碩公司名義向勞委員會提出申請而行使，並據以向上
        開申請人收取仲介服務費用，足以生損害於政府對外籍
        監護工業務管理、朴子醫院醫療診斷之正確性及上開診
        所與醫師之信譽等情，固經台灣嘉義地方法院於92年6
        月30日以91年度簡字第1117號判決認定被告與前案共同
        被告馬國賢、張金龍三人犯共同連續行使偽造私文書與
        連續行使業務登載不實文書罪，且認上開二罪有方法結
        果之牽連關係，而從一重論以連續行使偽造私文書罪，
        判處被告有期徒刑六月，嗣經被告提起上訴，台灣嘉義
        地方法院於92年11月18日再以92年度簡上字第134號判
        決駁回上訴，並宣告緩刑二年確定（下稱前案），此有
        上開前案判決書及臺灣高等法院被告全國前案紀錄表各
        乙份等件在卷可稽。然被告本案被訴之犯罪事實則係被
        告自行偽造如附表一所示偽造印文之相關印章後再自行
        偽造專用診斷證明書，以及與不具醫生身分之另案被告
        裴彩旭基於犯意聯絡，由被告以每件四千至一萬五千元
        之代價，交由另案被告裴彩旭偽造如附表二所示之專用
        診斷證明書，此據被告供明在卷，並與另案被告裴彩旭
        所述相符（詳如下述）。前後案件對照以觀，前案之行
        為態樣係由被告先行偽造「葉宣哲」等醫師診所之一般
        診斷書，再持交朴子醫院醫師張金龍登載在其業務上所
        作成之病歷表及專用診斷證明書；而本案則係由被告直
        接自行或委由另案被告裴彩旭直接偽造專用診斷證明書
        ，是前案之犯罪手段與本案之犯罪手段顯然非屬一致，
        由客觀上行為態樣以觀，已難認前案與本案之行為係連
        續行為。且被告於前案之行為時間係自89年2月22日（
        持受監護人賴朝榮之專用診斷證明書向勞委會提出申請
        日）迄89年7月28日（持受監護人陳再振之專用診斷證
        明書向勞委會提出申請日）止，而本案被告被訴之行為
        則係90年10月2日（起訴書附表一編號１所載被告持受
        監護人張聞鵑專用診斷證明書向勞委會提出申請日）起
        ，前後二案之行為時間，更有相當差距，是益難認定其
        屬客觀上之連續行為。至被告固於本案經原審法院前審
        以93年訴字第443號判決免訴，經檢察官提起上訴後，
        於本院94年上訴字第179號案件審理時始首度供承：伊
        除自行偽造如起訴書附表一所載之偽造專用診斷證明書
        外，另於前案與本案間曾自行偽造受監護人蔡周汶、吳
        素蕙、王林金子、吳鴻森等四人之專用診斷證明書等語
        （見本院94年上訴字第179號刑事卷56至57頁），並提
        出上開四人之專用診斷證明書為憑（見本院94年上訴字
        第179號刑事卷59至67頁、原審卷一105至112頁），以
        圖縮短前案與本案間之時間差距。惟觀諸被告所提出上
        開四人之專用診斷證明書所載日期，其中日期最早者為
        「89年9月19日」受監護人蔡周汶之專用診斷證明書（
        見原審卷105頁），亦屬前案中被告於89年7月28日持受
        監護人陳再振之專用診斷證明書向勞委會提出申請以後
        所為；再參照被告上開前案與本案間犯罪手法之明顯歧
        異，顯見被告於89年7月底至同年9月初之間，其於前案
        之最初犯罪計畫已有所轉變，始以不同方式獲得專用診
        斷證明書，堪認被告中途確另有新犯意之發生。是被告
        於前案行為之初交由朴子醫院醫師張金龍登載不實診斷
        證明書時，對於嗣後其改以自行偽造或委由另案被告裴
        彩旭偽造專用診斷證明書之具體行為時間、方式等內容
        ，顯無可能已有具體掌握，故自難認其前案之行為與本
        案之行為自始均在一個預定犯罪計劃以內，而出於主觀
        上始終同一犯意之進行。況被告於前案第一審及第二審
        之審判過程始終未供承其另犯本案之犯行，致前案判決
        無從基於訴訟經濟或責任吸收原則之考量一併斟酌其本
        案行為而併予適當之量刑，被告竟於本案行為另遭檢察
        官起訴後，始聲稱前案與本案之行為均係出於「概括犯
        意」所為，而主張本案為前案判決之既判力所及，顯係
        欲藉此脫免本案行為另遭論罪科刑，是若對於被告前案
        與本案行為採取寬鬆之連續犯認定標準，將使國家刑罰
        權之行使發生不合理之結果，顯然有違論罪科刑之衡平
        原則。揆諸上開說明，被告本案被訴之行為均難認與前
        案之行使偽造私文書行為具有連續犯之裁判上一罪關係
        ，並非前案判決之既判力所及，本院自得予以實體審理
        ，合先敘明。
    ２按不起訴處分雖已確定，如發現新事實或新證據，仍得對
      同一案件，再行起訴 ，刑事訴訟法第260條定有明文。按
      被告於附表二編號二之犯行，雖經臺灣嘉義地方法院檢察
      署檢察官於92年 8月20日以92年偵字第3373號為不起訴處
      分確定，惟其後檢察官發現新證據即證人裴彩旭93年7月
      13日於檢察官偵訊時之證述（詳如後數，見臺灣嘉義地方
      法院檢察署93年度偵字第170號偵查卷399、405頁），則
      揆諸前述說明，檢察官就此部分，於本件再行起訴，自屬
      合法。
    ３證據能力部分：
      按被告以外之人於審判外之陳述，雖不符刑事訴訟法第15
      9條之1至第159條之4之規定，而經當事人於審判程序同意
      作為證據，法院審酌該言詞陳述或書面陳述作成時之情況
      ，認為適當者，亦得為證據。當事人、代理人或辯護人於
      法院調查證據時，知有第159條第1項不得為證據之情形，
      而未於言詞辯論終結前聲明異議者，視為有前項之同意，
      此觀刑事訴訟法第159條之5規定甚明。本件被告及辯護人
      於言詞辯論終結前，對於本案判決所引用所有被告以外之
      人於本案審判外之陳述及卷附各項書證等證據方法之證據
      能力，均未聲明異議。本院審酌上開言詞陳述及書面陳述
      作成時之情況，認無顯不適當之情形，且經本院於審判時
      逐一提示予被告及辯護人表示意見，故採納上開證據方法
      ，並無礙於被告與辯護人於程序上之彈劾詰問權利，而認
      上開證據資料（除證人於偵查中之證詞未經具結者外）合
      於刑事訴訟法第159條之1、同法第159條之4及同法第159
      條之5等規定，因而均具證據能力。
（二）被告原擔任力碩公司（已解散）之總經理，且為該公司實
      際負責人，從事外籍監護工仲介工作，明知依勞委會公告
      規定，雇主申請聘僱家庭外籍監護工，受監護人需經公辦
      公營之公立醫院、經行政院衛生署評鑑合格區域級以上醫
      院、或精神專科醫院合格醫師診斷，罹患特定病症，並依
      巴氏量表勾選評分，符合申請標準，始得以由醫院開具之
      專用診斷證明書持向勞委會申請核准招募許可等情，業據
      被告供承不諱（見原審卷二61、62頁），核與證人即被告
      之父歐東榮於警詢時之證述情節相符（見臺南縣警察局新
      營分局營警刑字第09200005654號警卷1頁反面），並有力
      碩公司設立登記許可資料乙份在卷可憑。而如附表一所示
      之專用診斷證明書均為被告先利用嘉義市不知情之刻印業
      者偽造蓋用於如附表一「偽造之印文欄」所示印文之印章
      ，並自行書寫診斷證明上之文字，再連續於如附表一「就
      診日期欄」所示日期，在其位於嘉義市○區○○街六二三
      之二號四樓二住處內，以上開偽造之印章偽造如附表一「
      偽造之印文欄」所示之印文，自行偽造如附表一所示之雇
      主申請聘僱家庭外籍監護工專用診斷證明書（包含附件巴
      氏量表、各項特定病症及病情附表）並代雇主持向勞委會
      申請聘僱家庭外籍監護工招募許可等情，則據被告供承在
      卷（見臺灣嘉義地方法院檢察署93年偵字第1943號偵查卷
      21、22頁；原審卷一272、273、300至第311頁、原審卷二
      65、68頁），核與證人即華濟醫院業務部主任劉秀芬於調
      查站調查時證述情節相符（見法務部調查局嘉義市調查站
      嘉市犯字第09380602440號18至20頁），並有如附表一所
      示之專用診斷證明書及雇主聘僱外籍勞工申請表各乙份在
      卷可憑，復有華濟醫院95年11月27日華（業）字第九五一
      一二七０一號函（見原審卷一118頁）、財團法人奇美醫
      院95年12月1日（九五）奇醫字第五五一三號函（見原審
      卷一120頁）、華濟醫院醫師之真正印文（見法務部調查
      局嘉義市調查站嘉市犯字第09380602440號卷22頁）、財
      團法人佛教慈濟綜合醫院大林分院93年9月9日慈醫大林文
      字第０九三０００一一三八號函（見併案二；臺灣臺北地
      方法院檢察署93年度偵字第19266號偵查卷4至6頁）、華
      濟醫院92年12月12日華（業）字第九二一二一二０二號函
      （見併案九；臺北縣民黃慧華等涉嫌偽造文書證物清冊第
      48頁）、行政院勞工委員會96年7月2日勞職外字第096001
      7400號函及所附申請聘僱家庭外籍監護工資料（見原審卷
      二1至54頁）各乙份在卷可佐。是被告以上開方式自行偽
      造如附表一所示之專用診斷證明書再持以向勞委會遞件申
      請而行使之事實，至為明灼，堪以認定。
（三）被告固辯稱：伊因業務繁忙遂委請另案被告裴彩旭帶病患
      去醫院看病而取得如附表二所示之專用診斷證明書，伊並
      不知道另案被告裴彩旭交給伊之診斷證明書是偽造的云云
      。然如附表二所示之專用診斷證明書均為另案被告裴彩旭
      所交予被告，並由被告持以行使等情，為被告所不否認（
      見臺灣嘉義地方法院檢察署93年偵字第1943號偵查卷20頁
      ；臺灣臺南地方法院檢察署檢察官93年度他字第1264號偵
      查卷55頁；臺灣嘉義地方法院檢察署93年度偵字第170 號
      偵查卷287至289頁；原審卷一50、310、311頁），核與證
      人裴彩旭及證人宋瑞銓警詢時及偵訊時陳述情節大致相符
      （見臺灣嘉義地方法院檢察署93年度偵字170號偵查卷401
      頁；臺南縣警察局新營分局營警刑字第09200005654號警
      卷12、13頁；臺灣嘉義地方法院檢察署94年偵字第2621號
      偵查卷52頁〈併案七〉；臺灣苗栗地方法院檢察署92年度
      發查續字第48號偵查卷10頁反面、11頁；臺灣嘉義地方法
      院檢察署93年偵字第1842號偵查卷11、12頁），並有如附
      表二所示之專用診斷證明書及雇主聘僱外籍勞工申請表各
      乙份在卷可佐。而如附表二所示之專用診斷證明書係屬偽
      造等情，則據證人即另案被告裴彩旭迭於警詢時及偵查中
      均證述明確，並有財團法人奇美醫院93年9月20日（九三
      ）奇醫字第四九三五號函（見臺灣臺南地方法院檢察署93
      年度他字第1264號偵查卷7、8頁）、華濟醫院91年12月9
      九日華（業）字第九一一二０九０五號函（見臺南縣警察
      局新營分局營警刑字第09200005654號警卷24頁）、華濟
      醫院91年12月11日華（業）字第九一一二一一０五號函（
      臺灣苗栗地方法院檢察署92年度偵字第2690號偵查卷51頁
      ）、財團法人佛教慈濟綜合醫院大林分院93年9月9日慈醫
      大林文字第０九三０００一一三八號函（見併案四；臺灣
      嘉義地方法院檢察署93年度發查字第1253號偵查卷4至6頁
      ）、行政院國軍退除役官兵輔導委員會嘉義榮民醫院93年
      11月8日嘉義行字第0930004865號函（見併案六；嘉義市
      警察局第一分局嘉市警一偵字第0000000000號警卷14至15
      頁）各乙份在卷可憑。觀諸被告於偵查中及原審審理時既
      供承：伊僅提供健保卡及身分證予另案被告裴彩旭，而未
      提供受監護人之電話或地址予另案被告裴彩旭（見臺灣嘉
      義地方法院檢察署93年度偵字第1943號偵查卷11頁；原審
      卷二194頁）等情，核與另案被告裴彩旭於偵查中所述情
      節相符（見臺灣嘉義地方法院檢察署93年度偵字第1943號
      偵查卷11頁），是被告顯然無意委由另案被告裴彩旭偕同
      受監護人前往就醫，且另案被告裴彩旭亦無從僅持被告所
      交付之身分證及健保卡即自行偕同受監護人前往看診就醫
      甚明，故被告對於另案被告裴彩旭所交付之專用診斷證明
      書均非偕同受監護人就醫後所取得乙事應屬明知無訛。參
      以被告於偵訊時亦供稱：「（問：申請診斷證明書要多少
      錢？）我自己帶是五百元至七百元，通常所花的時間要一
      個月，因不可能去一次醫師就開給你要一再回診醫師才願
      意開診斷證明書。」（見臺灣嘉義地方法院檢察署93年度
      偵字第255號偵查卷131、132頁）等詞，復供稱：「（問
      ：你診斷證明書何來？）我因工作較忙所以委託裴彩旭處
      理診斷證明書相關事宜，‧‧‧他都是在一星期內回復我
      ，‧‧‧」（見臺灣嘉義地方法院檢察署93年度偵字第
      255號偵查卷131頁）等語。是由被告自己帶同病患前往就
      醫開立專用診斷證明書通常需費時一個月且需一再回診始
      可能取得之經驗以觀，另案被告裴彩旭竟在未帶同病患前
      往就醫看診之情形下得於被告委任後「一週內」即交付專
      用診斷證明書予被告，此顯與被告先前之申辦經驗相違，
      更見被告主觀上對於另案被告裴彩旭所交付之專用診斷證
      明書並非經由正常管道取得乙事，顯係明知無誤。再參諸
      被告係視個案不同而分別以四千元至一萬五千元之代價委
      由另案被告裴彩旭代為取得合格之專用診斷證明書等情，
      為被告於偵訊時及原審審理時所供承明確（見臺灣嘉義地
      方法院檢察署93年度偵字第170號偵查卷227頁；原審卷二
      64頁），核與證人裴彩旭之結證情節大致相符（見臺灣嘉
      義地方法院檢察署93年度偵字第1943號偵查卷12頁、臺灣
      臺南地方法院檢察署92年度營偵字第1357號偵查卷41頁）
      ；衡諸一般情形向醫院辦理申請外籍監護工之專用診斷證
      明書，包含掛號費、檢查費及診斷證明書費通常僅需數百
      元等情，則為被告所供承明確（見臺灣嘉義地方法院檢察
      署93年度偵字第1943號偵查卷12頁）；對照另案被告裴彩
      旭於調查站調查時亦證稱：「（問：你受甲○○之委託偽
      造相關專用診斷證明書，甲○○是否在委託前即知悉你代
      辦之相關專用診斷證明書內容不實在，且均係偽造？）甲
      ○○知道委託我代辦之相關專用診斷證明書內容不實在，
      且均係偽造的，因為甲○○知道我未曾陪同相關病患至合
      格醫院掛號及看診，且病患到醫院掛號及看診的費用僅數
      百元，甲○○根本不需要支付我一萬元的高額委託費用。
      」（見臺灣嘉義地方法院檢察署93年度偵字第2555號偵查
      卷83頁反面）等語，復於檢察官偵訊時具結證稱：「（問
      ：甲○○你是否認識？）國中同學，他是力碩公司的業務
      總經理，他有委託我偽造過診斷證明書，價錢為四千至一
      萬元，他只有提供身分證影本及健保卡正本給我，沒有診
      斷證明書，診斷證明書的內容都是我由巴氏量表範本任意
      填寫，所以我不知道病人的病症，他也沒有要求我要帶病
      人去醫院。」（臺灣嘉義地方法院檢察署93年度偵字第25
      55號偵查卷88頁）等詞，是由被告視個案而以四千元至一
      萬五千元之代價委由另案被告裴彩旭取得合格之專用診斷
      證明書之情形以觀，顯然已屬不相當之代價，更見被告主
      觀上對於該診斷證明書之內容係屬不實應屬知悉，否則又
      何須支付證人裴彩旭遠高於一般行情之費用？況觀諸被告
      於偵查中既供承：「（問：是不是你自己去巴氏量表開不
      出來？）因為醫院不肯開，我就找裴彩旭。（問：你交給
      裴彩旭的每一件他都有辦成？）幾乎都有。」（見臺灣嘉
      義地方法院檢察署93年偵字第1943號偵查卷10頁）、「（
      問：既你請裴彩旭要一萬到一萬五千，你自己去辦就好了
      ，為何要請裴彩旭去？）因為客戶都是要在指定醫院去辦
      ，之前都辦不出來（巴氏量表沒有過）。（問：客戶辦不
      出來，你去辦也辦不出來，你不要接就好了？）沒有辦法
      ，為了生活。（問：所以你知道你去辦也辦不出來，你只
      好請裴彩旭幫忙？）對。」（見臺灣嘉義地方法院檢察署
      93年偵字第1943號偵查卷12頁）、「（問：你知道這些難
      開的是因條件不夠，醫生不願意也不能開巴氏量表，所以
      你才找裴彩旭？）是，沒有錯，我才找裴彩旭試試看。」
      （見臺灣嘉義地方法院檢察署93年偵字第1943號偵查卷13
      頁）等語；復於原審審理時供承：「（問：你剛有承認你
      自己偽造？）對。（問：你偽造的事情，斐彩旭是否知情
      ？）不知道。（問：你偽造時間是在與斐彩旭合作前或後
      ？）大概是同一個時間點。（問：為何不全部自己偽造？
      ）這種東西不能這樣一直亂搞，所以後來我交給別人去做
      。」（見原審卷二194頁），足見經被告自行篩選後委由
      另案被告裴彩旭取得專用診斷證明書之案件均係顯然不符
      合勞委會所定得以聘僱外籍監護工標準之受監護人，而另
      案被告裴彩旭竟能於短期內便交付符合勞委會許可標準之
      專用診斷證明書，由被告長期辦理外籍監護工仲介之經驗
      ，其對於另案被告裴彩旭所交付如附表二所示之專用診斷
      證明書均係出於偽造豈能諉為不知。是被告辯稱：伊並不
      知悉證人裴彩旭所交付之診斷證明書係偽造云云，顯係臨
      訟卸責之詞，並不足信。而被告既知悉如附表二所示之專
      用診斷證明書係屬偽造之情，竟仍代如附表二所示之雇主
      持以向行政院勞委會申請聘僱外籍監護工而行使，顯見其
      具有行使偽造私文書之故意甚明。至於被告另引用臺灣臺
      南地方法院檢察署92年度偵字第10576號、臺灣嘉義地方
      法院檢察署92年偵字第3373號不起訴處分書，及另案被告
      裴彩旭於上開案件中之證詞欲證明其上開不知另案被告裴
      彩旭所交付之專用診斷證明書係偽造云云，然另案被告裴
      彩旭上開各案件中證詞均指針對上開案件所為，本難據以
      推論被告均不知悉本案如附表二所示之專用診斷證明書係
      由另案被告裴彩旭所偽造乙節。況證人即另案被告裴彩旭
      於93年7月13日檢察官偵訊時就被告是否知情乙節具結證
      稱：「（問：認識歐建男？）認識。‧‧‧（問：你都是
      用偽造相關醫院的診斷書，他知情否？）知情。‧‧‧（
      問：之前我會這樣說，我是考慮歐建男有精神方面的疾病
      。）」（見臺灣嘉義地方法院檢察署93年度偵字第170號
      偵查卷第399頁、第405頁）等語，堪認另案被告裴彩旭曾
      因慮及被告罹有精神疾病而於先前案件接受訊問時均故為
      迴護被告之說詞，是另案被告裴彩旭於上開案件中所陳有
      利於被告之陳述，其憑信性即顯不足，而難援為有利於被
      告認定之佐憑。
（四）甲○○代如附表一及附表二所示不知情之雇主持上開偽造
      之專用診斷證明書向勞委會申請聘僱外籍監護工而行使（
      除如附表二編號五部分係由被告轉交不知情之宋瑞銓〈另
      案由檢察官為不起訴處分〉行使），而勞委會承辦公務員
      予以形式審查後，具以附卷、收錄、登載於其職務上所掌
      如附表一、二所示之文書內，並核准其申請（附表二編號
      二、四部分勞委會未核准），足以生損害於如附表一及附
      表二所示印文之真正名義人及勞委會對於審查外籍監護工
      申請之正確性 ，此有行政院勞工委員會97年4月15日勞職
      字第0970006003號函及該函檢送之該會核發雇主核准函之
      函稿影本附卷可稽（見本院卷154至264頁），此部分使行
      政院勞工委員會承辦公務員登載不實之犯行，亦堪予認定
      。
（五）綜上所述，被告所辯不足為其有利之認定，本件事證明確
      ，其上開犯行至堪認定，應依法論科。
二、論罪科刑之理由
（一）按行為後法律有變更者，適用行為時之法律。但行為後之
      法律有利於行為人者，適用最有利於行為人之法律，此為
      刑法第2條第1項所揭示之從舊從輕原則。查：
    １被告行為後刑法於95年7月1日修正施行，公務員之定義規
      定亦有修正 ，修正前刑法第10條第2項關於公務員之定義
      部分原規定：「稱公務員者，謂依法令從事於公務之人員
      。」修正後同條項則規定為：「稱公務員者，謂下列人員
      ：一、依法令服務於國家、地方自治團體所屬機關而具有
      法定職務權限，以及其他依法令從事於公共事務，而具有
      法定職務權限者。二、受國家、地方自治團體所屬機關依
      法委託，從事與委託機關權限有關之公共事務者。」刑法
      第十條第三項關於公文書之定義係：「公務員職務上制作
      之文書。」 是公務員定義之變更涉及同條第3項公文書定
      義內涵之變動即犯罪行為可罰性要件之變更，自有新舊比
      較問題。查如附表二編號七、編號八所示「行政院退除役
      官兵輔導委員會嘉義榮民醫院」係屬國家、地方自治團體
      所屬機關，該院之醫師，原具修正前刑法第10條第2項定
      義之「公務員」身分，是該院醫師職務上制作之文書即屬
      刑法第10條第3項所指之公文書，故該院醫師出具之診斷
      證明書、及其後附之巴氏量表即具公文書之性質，而偽造
      該院之診斷證明書及其後附之巴氏量表，構成刑法第211
      條之偽造公文書罪；惟依修正後刑法「公務員」之定義，
      公立醫院（嘉義榮民醫院）固屬國家、地方自治團體所屬
      機關，惟服務於該醫院之醫師僅單純從事於醫療行為，除
      兼有依法令負有一定公共事務處理權限之行政工作者外，
      並無法定職務權限，而非修正後刑法第10條第2項之身分
      「公務員」類型，復無其他授權或委託之情事，自非屬修
      正後刑法上之公務員，其依職權所制作之文書當然已非刑
      法第10條第3項所定義之公文書，是被告如附表二編號七
      、編號八所示之行為，自不得再以犯罪行為客體具公文書
      性質為成立要件之刑法第216條、第211條之規定相繩，而
      於起訴之基本事實同一之情狀下應適用法定刑度較低之刑
      法第216條、第210條行使偽造私文書罪之規定，是經比較
      結果，自以修正後之刑法第10條第2項、第3項規定有利於
      被告；公訴人仍認被告此部分所為係犯刑法第216條、第
      211條之行使偽造公文書罪，則有未洽，惟其基本事實同
      一，本院自應審理，並變更其起訴法條。故核被告上開所
      為，均係犯刑法第216條、第210條之行使偽造私文書罪及
      刑法第214條使公務員登載不實文書罪（附表二編號二、
      四部分，因勞委會未核准，故此二部分不成立使公務員登
      載不實文書罪，惟此部分與行使偽造私文書罪部分有牽連
      犯關係，詳如後述，此部分不另為無罪之諭知））。其偽
      造如附表一及附表二所示印章及印文之行為，為偽造私文
      書之階段行為；而偽造私文書後，復持以行使，其偽造之
      低度行為為行使之高度行為所吸收，均不另論罪。又被告
      與另案被告裴彩旭利用不知情之成年刻印業者偽造如附表
      一及附表二所示印文之相關印章、另案被告裴彩旭利用不
      知情之遊民偽造如附表二所示專用診斷證明書上之文字以
      及被告將如附表二編號五所示專用診斷證明書交付予不知
      情之證人宋瑞銓而利用不知情之證人宋瑞銓持以行使，均
      係間接正犯。被告與裴彩旭間就上揭如附表二所示部分行
      使偽造私文書及偽造私文書犯行，有犯意聯絡及行為分擔
      ，均為共同正犯。
    ２被告行為後，刑法第56條連續犯之規定，業於95年7月1日
      刪除並施行，被告修正施行前犯行，因行為後連續犯規定
      廢止，影響刑罰利或不利法律效果，屬法律變更，依新法
      第2條第1項前段規定比較新、舊法結果，應適用較有利於
      被告之行為時舊法論以連續犯。本件被告上開先後各次行
      使偽造私文書及先後多次使公務員登載不實之行為，分別
      係時間均緊接，犯罪構成要件相同，顯分別係基於概括犯
      意為之，為連續犯，應依修正前刑法第56條規定，分別論
      以一罪，並均加重其刑。至被告行使如附表一編號十五至
      編號二十一及如附表二編號六至編號九所示偽造專用診斷
      證明書之行為，起訴意旨雖未論及，然與已起訴上開經論
      罪科刑部分有刑法修正前連續犯之裁判上一罪關係，均為
      起訴效力所及，本院自得併予審理，附此敘明。
    ３被告行為後，刑法第55條牽連犯之規定，業於95年7月1日
      刪除並施行，被告修正施行前犯行，因行為後牽連犯規定
      廢止，影響刑罰利或不利法律效果，屬法律變更，依新法
      第2條第1項前段規定比較新、舊法結果，應適用較有利於
      被告之行為時舊法論以牽連犯。本件被告上開所犯連續行
      使偽造私文書及連續使公務員登載不實二罪間，有方法結
      果之牽連犯關係，應依修正前刑法第55條規定，從一重之
      連續行使偽造私文書一罪。起訴書就使公務員登載不實部
      分，僅記載：「一、... 向勞委會申請聘僱外籍監護工。
      二.. 再交由甲○○持向勞委會申請聘僱外籍監護工...」
      ，則起訴書事實欄是否已記載使公務員登載不實犯行之基
      本犯罪事實，固有不明而不免爭議，惟縱認本件起訴書未
      記載使公務員登載不實之基本事實，然因被告所犯連續行
      使偽造私文書及連續使公務員登載不實二罪間，有方法結
      果之牽連犯關係，應依修正前刑法第55條規定，從一重連
      續行使偽造私文書一罪，已如前述，則被告前述使公務員
      登載不實犯行部分，即與經起訴之行使偽造文書犯行部分
      有裁判上一罪關係，自為起訴效力所及，併此敘明。
    ４被告本件犯罪時之刑法第41條第1項前段規定：「犯最重
      本刑為5年以下有期徒刑以下之刑之罪，而受6個月以下有
      期徒刑或拘役之宣告，因身體、教育、職業、家庭之關係
      或其他正當事由，執行顯有困難者，得以1元以上3元以下
      折算一日，易科罰金。」又被告行為時之易科罰金折算標
      準，修正前罰金罰鍰提高標準條例第2條前段（現已刪除
      ）規定，就其原定數額提高為100倍折算1日，則本件被告
      行為時之易科罰金折算標準，應以銀元300元折算1日，經
      折算為新臺幣後，應以新臺幣900元折算為1日。惟94年2
      月2日修正公布並於95年7月1日施行之刑法第41條第1項前
      段則規定：「犯最重本刑為五年以下有期徒刑以下之刑之
      罪，而受六個月以下有期徒刑或拘役之宣告者，得以新臺
      幣一千元、二千元或三千元折算一日，易科罰金。」比較
      修正前後之易科罰金折算標準，以95年7月1日修正公布施
      行前之規定，較有利於被告，則應依刑法第2條第1項前段
      ，適用修正前刑法第41條第1項前段規定，定其折算標準
      。
（二）
    １爰審酌被告前有偽造文書前科之素行、專科畢業之智識程
      度，為求牟取雇主申請外籍監護工許可後所得抽取佣金報
      酬之犯罪動機，並衡酌其共同行使偽造醫院專用診斷證明
      書之犯罪手段、偽造專用診斷證明書之數量、犯罪對於文
      書信用性與勞委會對審查聘僱外籍監護工申請之正確性所
      生之影響，暨如附表所示之受監護人等確因染病或老弱須
      待照護，只因未符合行政院勞工委員會所訂頒申請家庭外
      籍監護工之規定，被告於受託申請時，為減輕委託人負擔
      及營取微利，始出此策，其所為固為法所不容，惟念其犯
      意、情節尚非屬至惡，且被告罹患有「精神官能性憂鬱症
      」「重鬱症」，自92年5月13日起於聖馬爾定醫院門診治
      療，93年有2次、94年有1次，均因自殺企圖及恐慌症發作
      而住院治療，於本院開庭期間並有二次因開庭前自殺而無
      法到庭，其妻因照顧被告亦經診斷出罹患精神官能性憂鬱
      症，又被告家中尚有三名稚幼子女待照顧，及被告犯後已
      坦承大部分犯行，態度良好等一切情狀，從輕量處有期徒
      刑一年。又被告本件犯罪時間，在96年4月24日以前，且
      合於減刑之規定，爰依中華民九十六年罪犯減刑條例第2
      條第1項第3款、第7條、第9條之規定，減輕其刑為有期徒
      刑6月，並諭知易科罰金之折算標準。
    ２偽造如附表一及附表二所示之印文，均應依刑法第219 條
      宣告沒收。至被告及共犯裴彩旭偽造如附表一及附表二所
      示印文所用之印章，均已丟棄滅失，業據被告及共犯裴彩
      旭分別於原審審理時及警詢時供述明確（見原審卷二65至
      67頁；臺灣苗栗地方法院檢察署92年偵字第2690號偵查卷
      45頁反面；臺南縣警察局新營分局營警刑字第0920000565
      4號警卷13頁反面），以及如附表一及附表二所示之專用
      診斷證明書業已交付予勞委會作為雇主聘僱外籍勞工申請
      表之附件使用，業非被告所有之物，故均不予宣告沒收，
      併予敘明。
三、撤銷改判之理由
（一）被告前述使公務員登載不實部分，為起訴效力所及，已如
      前述，原審就此部分漏未審判，尚有未洽。原判決將如附
      表四編號六、七所示之移送併辦，除行使偽造私文書部分
      外，將其餘即使公務員登載不實部分退回檢察官另行依法
      處理，即屬未洽，檢察官以此理由上訴，為有理由。
（二）原審判決書附表一編號號三、十七中「向勞委會提出申請
      日期」原載「90年11月14日」 、「90年3月27日」有誤，
      應更正為「90年11月1日」、「90年4月12日」。
四、對於其餘公訴事實之判斷理由
（一）公訴意旨另以：
    １被告於如附表三所示時間，以每件一萬五千元之價格，委
      託另案被告裴彩旭偽造如附表三所示之專用診斷證明書後
      ，交由被告持向勞委會申請外籍監護工，因認被告此部分
      亦涉犯刑法第216條、第210條行使偽造私文書罪及廢止前
      刑法第340條之常業詐欺罪。
    ２被告上開事實欄所載行為，另涉犯修正前刑法340條之常
      業詐欺罪嫌云云。
（二）按犯罪事實應依證據認定之，無證據不得認定犯罪事實；
      不能證明被告犯罪者，應諭知無罪之判決，刑事訴訟法第
      154條第2項、第301條第1項分別定有明文。次按認定不利
      於被告之事實，須依積極證據，苟積極證據不足為不利於
      被告事實之認定時，即應為有利於被告之認定，更不必有
      何有利之證據；認定犯罪事實所憑之證據，雖不以直接證
      據為限，間接證據亦包括在內，然而無論直接或間接證據
      ，其為訴訟上之證明，須於通常一般之人均不致有所懷疑
      ，而得確信為真實之程度者，始得據為有罪之認定，倘其
      證明尚未達於此一程度，而有合理性懷疑存在時，即不得
      遽為被告犯罪之認定，最高法院30年上字第816號 、76年
      臺上字第4986號判例意旨可資參照。再按刑法第340條之
      常業詐欺罪係指以犯第339條之罪為常業而言。而刑法第
      339條第1項、第2項分別規定詐欺取財罪及詐欺得利罪，
      前者之行為客體係指財物，後者則指取得債權、免除債務
      、延期履行債務或提供勞務等財物以外之財產上不法利益
      ，最高法院86年度臺上字第3534號判決要旨闡釋甚明。
（三）本件公訴人認如附表三所示之專用診斷證明書係由被告委
      託另案被告裴彩旭所偽造後持以行使，無非係以另案被告
      裴彩旭之證詞（見起訴書9、10頁）為其論據，而公訴人
      認定被告如上開事實欄所載行為另涉犯刑法340條之常業
      詐欺罪嫌，則係認被告藉由上開偽造文書之行使得以向行
      政院勞委會詐得不法利益資為論據（見起訴書13頁）。
（四）惟訊據被告堅決否認有此二部分犯行。經查：
    １如附表三所示之專用診斷證明書分別係由如附表三所示受
      委託代辦機構業者持向勞委會申請外籍監護工等情，有行
      政院勞工委員會96年1月17日勞職外字第0950049621號函
      及所附如附表三所示雇主聘僱外籍勞工申請表各乙份（見
      原審卷一128至236頁）在卷可憑；參以證人侯承讚於調查
      站調查時陳稱：孫清鶴是盟翔實業有限公司業務員委託其
      代為申請醫院診斷證明書，伊則委託裴彩旭負責帶領受監
      護人前往就診等詞（見臺灣嘉義地方法院檢察署93年度偵
      字第170號偵查卷136、137頁），核與證人即盟翔實業有
      限公司總經理陳俊傑於調查處調查時證述情節相符（見臺
      灣嘉義地方法院檢察署93年度偵字第170號偵查卷第120至
      124頁），亦與上開雇主聘僱外籍勞工申請表所載內容一
      致，是由上開勞委會所函覆之雇主聘僱外籍勞工申請表所
      載「受委託私立就業服務機構名稱」均非被告所營之力碩
      公司以觀，足見另案被告裴彩旭於先前偵訊時所證稱如附
      表三所示專用診斷證明書亦係由伊偽造後交予被告云云，
      顯與客觀事實相違，並不足採。而被告辯稱：如附表三所
      示之專用診斷證明書並非伊委託另案被告裴彩旭所偽造等
      詞，則非無據，尚堪採信。此外，公訴人復未提出其他足
      以證明如附表三所示之專用診斷證明書係由被告持以向勞
      委會行使之積極證據，是公訴意旨所指被告委託另案被告
      裴彩旭偽造如附表三所示之專用診斷證明書後再持以行使
      之犯嫌，自屬不能證明。
    ２被告行使如附表一及附表二所示偽造私文書之目的固在於
      取得勞委會對於受監護人申請聘僱外籍監護工之許可，然
      該勞委會許可之性質僅屬授益行政處分，並非財產上之利
      益，且該授益行政處分之對象，乃為雇主，而非被告，是
      自難認被告因其上開行為而得由勞委會詐得不法之財產上
      利益甚明。至被告作為外籍監護工之仲介人員，固可能因
      代雇主申請外籍監護工並獲得勞委會許可，而得由雇主及
      外籍監護工方面取得財產上之報酬或佣金，然上開由雇主
      及外籍監護工方面所取之財產上利益均非因被告行使上開
      偽造私文書而向勞委會所直接詐得，揆諸上開說明，自與
      刑法340條或同法第339條第2項之構成要件有間，是其此
      部分行為尚難以上開罪名相繩。
    ３綜上所述，公訴人就上開二部分均未提出其他適合於證明
      被告犯罪事實之積極證據，並說明其證據方法與待證事實
      之關係，說服本院以形成被告此部分有罪之心證，而被告
      又辯稱無此部分犯行等語，基於無罪推定之原則，被告此
      二部分犯罪尚屬不能證明，惟公訴人認此部分與上開論罪
      部分，屬裁判上一罪之關係，爰不另為無罪之諭知，併此
      敘明。
五、適用法條：
（一）刑事訴訟法第369條第1項前段、第364條、第299條第1項
      前段、第300條。
（二）刑法第216條、第210條、第214條、第219條、第2條第1項
      前段，修正前刑法第28條、第56條、第55條 、第41條第1
      項前段，罰金罰鍰提高標準條例第1條前段，修正前罰金
      罰鍰提高標準條例第2條，現行法規所定貨幣單位折算新
      台幣條例第2條，中華民國九十六年罪犯減刑條例第2條第
      1項第3款、第7條、第9條。
本案經檢察官吳忠賢到庭執行職務。
中    華    民    國    97    年    12    月    10    日
                  刑事第三庭    審判長法  官  陳義仲
                                      法  官  宋明中
                                      法  官  蔡勝雄
以上正本證明與原本無異。
如不服本判決應於收受送達後10日內向本院提出上訴書狀，其未
敘述上訴理由者，並得於提起上訴後10日內向本院補提理由書（
均須按他造當事人之人數附繕本）「切勿逕送上級法院」。
                                      書記官  汪姿秀
中    華    民    國    97    年    12    月    10    日
附錄本案論罪科刑法條：
中華民國刑法第216條
行使第 210 條至第 215 條之文書者，依偽造、變造文書或登載
不實事項或使登載不實事項之規定處斷。
中華民國刑法第210條
偽造、變造私文書，足以生損害於公眾或他人者，處 5 年以下有
期徒刑。
中華民國刑法第214條
明知為不實之事項，而使公務員登載於職務上所掌之公文書，足
以生損害於公眾或他人者，處 3 年以下有期徒刑、拘役或 5 百
元以下罰金。
附表一：（被告自行偽造之專用診斷證明書）
┌──┬────┬────┬──────┬─────┬────────────┬──────┬──────────┐
│編號│雇主姓名│受監護人│偽造之專用診│偽造之專用│偽造之專用診斷證明書及所│向勞委會提出│使公務員登載不實之公│
│    │        │        │斷證明書所載│診斷證明書│含偽造之印文及其於卷內之│申請日期    │文書及其於卷內之頁次│
│    │        │        │就診日期    │所載醫院  │頁次                    │            │                    │
│    │        │        │            │          │                        │            │                    │
├──┼────┼────┼──────┼─────┼────────────┼──────┼──────────┤
│一  │張勝宗  │張聞鵑  │90年9月25日 │華濟醫院  │偽造之「華濟醫院」印文參│90年10月2日 │行政院勞工委員會90年│
│    │        │        │            │          │枚（含騎縫章）、「嘉衛醫│            │10月05日台90勞職外字│
│    │        │        │            │          │院字第1009號」印文壹枚、│            │第0809685號函，本院 │
│    │        │        │            │          │「李明憲印」印文壹枚、「│            │上訴字卷第211頁。   │
│    │        │        │            │          │唐詳」印文壹枚、「神經內│            │                    │
│    │        │        │            │          │科21001梁啟源」印文拾玖 │            │                    │
│    │        │        │            │          │枚，見93年偵字第170號卷 │            │                    │
│    │        │        │            │          │第310至312頁。          │            │                    │
├──┼────┼────┼──────┼─────┼────────────┼──────┼──────────┤
│二  │廖美華  │許黃月霞│90年8月18日 │華濟醫院  │偽造之「華濟醫院」印文參│90年10月18日│行政院勞工委員會90年│
│    │        │        │            │          │枚（含騎縫章）、「嘉衛醫│            │11月30日台90勞職外字│
│    │        │        │            │          │院字第1009號」印文壹枚、│            │第0822634號函，本院 │
│    │        │        │            │          │「李明憲印」印文壹枚、「│            │上訴字卷第212頁。   │
│    │        │        │            │          │唐詳」印文壹枚、「神經內│            │                    │
│    │        │        │            │          │科21001梁啟源」印文拾捌 │            │                    │
│    │        │        │            │          │枚，93年偵字第170號卷第3│            │                    │
│    │        │        │            │          │14至316頁。             │            │                    │
├──┼────┼────┼──────┼─────┼────────────┼──────┼──────────┤
│三  │廖純貝  │廖連    │90年9月25日 │華濟醫院  │偽造之「華濟醫院」印文參│90年11月1日 │行政院勞工委員會90年│
│    │        │        │            │          │枚（含騎縫章）、「嘉衛醫│            │11月23日台90勞職外字│
│    │        │        │            │          │院字第1009號」印文壹枚、│            │第0834442號函，本院 │
│    │        │        │            │          │「李明憲印」印文壹枚、「│            │上訴字卷第213頁。   │
│    │        │        │            │          │主治醫師吳宗儒」印文壹枚│            │                    │
│    │        │        │            │          │、「腎臟內科05007紀景仁 │            │                    │
│    │        │        │            │          │」印文拾玖枚，93年偵字第│            │                    │
│    │        │        │            │          │170號偵查卷第318至320頁 │            │                    │
│    │        │        │            │          │。                      │            │                    │
├──┼────┼────┼──────┼─────┼────────────┼──────┼──────────┤
│四  │李林涓  │李子儀  │90年10月24日│華濟醫院  │偽造之「華濟醫院」印文參│90年11月15日│行政院勞工委員會90年│
│    │        │        │            │          │枚（含騎縫章）、「嘉衛醫│            │11月27日台90勞職外字│
│    │        │        │            │          │院字第1009號」印文壹枚、│            │第0844566號函，本院 │
│    │        │        │            │          │「李明憲印」印文壹枚、「│            │上訴字卷第214頁。   │
│    │        │        │            │          │主治醫師吳宗儒」印文拾捌│            │                    │
│    │        │        │            │          │枚，93年偵字第170號卷第3│            │                    │
│    │        │        │            │          │26至328頁。             │            │                    │
├──┼────┼────┼──────┼─────┼────────────┼──────┼──────────┤
│五  │陳國周  │陳啟和  │90年10月30日│華濟醫院  │偽造之「華濟醫院」印文參│90年11月20日│行政院勞工委員會90年│
│    │        │        │            │          │枚（含騎縫章）、「嘉衛醫│            │12月03日台90勞職外字│
│    │        │        │            │          │院字第1009號」印文壹枚、│            │第0847753號函，本院 │
│    │        │        │            │          │「李明憲印」印文壹枚、「│            │上訴字卷第215頁。   │
│    │        │        │            │          │主治醫師吳宗儒」印文壹枚│            │                    │
│    │        │        │            │          │、「胸腔內科戴孟平」印文│            │                    │
│    │        │        │            │          │拾捌枚，93年偵字第170號 │            │                    │
│    │        │        │            │          │卷第330至332頁。        │            │                    │
├──┼────┼────┼──────┼─────┼────────────┼──────┼──────────┤
│六  │林俊毅  │林邱秋美│90年11月12日│華濟醫院  │偽造之「華濟醫院」印文參│90年12月6日 │行政院勞工委員會90年│
│    │        │        │            │          │枚（含騎縫章）、「嘉衛醫│            │12月18日台90勞職外字│
│    │        │        │            │          │院字第1009號」印文壹枚、│            │第0860080號函，本院 │
│    │        │        │            │          │「李明憲印」印文壹枚、「│            │上訴字卷第216頁。   │
│    │        │        │            │          │主治醫師吳宗儒」印文壹枚│            │                    │
│    │        │        │            │          │、「腎臟內科05007紀景仁 │            │                    │
│    │        │        │            │          │」印文拾捌枚，93年偵字第│            │                    │
│    │        │        │            │          │170號偵查卷第334至336頁 │            │                    │
│    │        │        │            │          │。                      │            │                    │
├──┼────┼────┼──────┼─────┼────────────┼──────┼──────────┤
│七  │蔡明憲  │蔡文良  │90年12月26日│華濟醫院  │偽造之「華濟醫院」印文參│91年1月7日  │行政院勞工委員會91年│
│    │        │        │            │          │枚（含騎縫章）、「嘉衛醫│            │01月10日勞職外字第09│
│    │        │        │            │          │院字第1009號」印文壹枚、│            │10424513號函，本院上│
│    │        │        │            │          │「李明憲印」印文壹枚、「│            │訴字卷第217頁。     │
│    │        │        │            │          │主治醫師吳宗儒」印文壹枚│            │                    │
│    │        │        │            │          │、「腎臟內科05007紀景仁 │            │                    │
│    │        │        │            │          │」印文拾捌枚，93年偵字第│            │                    │
│    │        │        │            │          │170號卷第338至340頁。   │            │                    │
├──┼────┼────┼──────┼─────┼────────────┼──────┼──────────┤
│八  │黃金芳  │黃許店  │90年12月25日│華濟醫院  │偽造之「華濟醫院」印文參│91年1月14日 │行政院勞工委員會91年│
│    │        │        │            │          │枚（含騎縫章）、「嘉衛醫│            │01月17日勞職外字第09│
│    │        │        │            │          │院字第1009號」印文壹枚、│            │10435707號函，本院上│
│    │        │        │            │          │「李明憲印」印文壹枚、「│            │訴字卷第218頁。     │
│    │        │        │            │          │主治醫師吳宗儒」印文壹枚│            │                    │
│    │        │        │            │          │、「腎臟內科05007紀景仁 │            │                    │
│    │        │        │            │          │」印文拾捌枚，93年偵字第│            │                    │
│    │        │        │            │          │170號卷第342至344頁。   │            │                    │
├──┼────┼────┼──────┼─────┼────────────┼──────┼──────────┤
│九  │洪居安  │洪陳秀琴│90年12月18日│華濟醫院  │偽造之「華濟醫院」印文參│91年2月25日 │行政院勞工委員會91年│
│    │        │        │            │          │枚（含騎縫章）、「嘉衛醫│            │03月11日勞職外字第09│
│    │        │        │            │          │院字第1009號」印文壹枚、│            │10473408號函，本院上│
│    │        │        │            │          │「李明憲印」印文壹枚、「│            │訴字卷第219頁。     │
│    │        │        │            │          │唐詳」印文壹枚、「神經內│            │                    │
│    │        │        │            │          │科21001梁啟源」印文拾陸 │            │                    │
│    │        │        │            │          │枚，93年偵字第170號卷第 │            │                    │
│    │        │        │            │          │346至348頁。            │            │                    │
├──┼────┼────┼──────┼─────┼────────────┼──────┼──────────┤
│十  │吳文珍  │吳來成  │91年3月1日  │華濟醫院  │偽造之「華濟醫院」印文參│91年3月6日  │行政院勞工委員會91年│
│    │        │        │            │          │枚（含騎縫章）、「嘉衛醫│            │03月15日台90勞職外字│
│    │        │        │            │          │院字第1009號」印文壹枚、│            │第0910480770號函，本│
│    │        │        │            │          │「李明憲印」印文壹枚、「│            │院上訴字卷第220頁。 │
│    │        │        │            │          │唐詳」印文壹枚、「神經內│            │                    │
│    │        │        │            │          │科21001梁啟源」印文拾捌 │            │                    │
│    │        │        │            │          │枚，93年偵字第170號卷第3│            │                    │
│    │        │        │            │          │50至352頁。             │            │                    │
├──┼────┼────┼──────┼─────┼────────────┼──────┼──────────┤
│十一│蕭進財  │蕭鴻嘉  │91年3月11日 │華濟醫院  │偽造之「華濟醫院」印文參│91年4月4日、│行政院勞工委員會91年│
│    │        │        │            │          │枚（含騎縫章）、「嘉衛醫│91年4月8日。│04月11日勞職外字第09│
│    │        │        │            │          │院字第1009號」印文壹枚、│            │10511214號函、行政院│
│    │        │        │            │          │「李明憲印」印文壹枚、「│            │勞工委員會91年04月11│
│    │        │        │            │          │主治醫師吳宗儒」印文拾柒│            │日勞職外字第09105149│
│    │        │        │            │          │枚，93年偵字第170號卷第 │            │29號函，本院上訴字卷│
│    │        │        │            │          │354至356頁。            │            │第222、221頁。      │
│    │        │        │            │          │                        │            │                    │
├──┼────┼────┼──────┼─────┼────────────┼──────┼──────────┤
│十二│游惠卿  │游文龍  │91年3月27日 │華濟醫院  │偽造之「華濟醫院」印文參│91年4月11日 │行政院勞工委員會91年│
│    │        │        │            │          │枚（含騎縫章）、「嘉衛醫│            │04月22日勞職外字第09│
│    │        │        │            │          │院字第1009號」印文壹枚、│            │10518104號函，本院上│
│    │        │        │            │          │「李明憲印」印文壹枚、「│            │訴字卷第224頁。     │
│    │        │        │            │          │主治醫師吳宗儒」印文拾捌│            │                    │
│    │        │        │            │          │枚，93年偵字第170號卷第3│            │                    │
│    │        │        │            │          │58至360頁。             │            │                    │
├──┼────┼────┼──────┼─────┼────────────┼──────┼──────────┤
│十三│黃玲芬  │陳媛    │91年3月14日 │華濟醫院  │偽造之「華濟醫院」印文參│91年4月30日 │行政院勞工委員會91年│
│    │        │        │            │          │枚（含騎縫章）、「嘉衛醫│            │05月10日勞職外字第09│
│    │        │        │            │          │院字第1009號」印文壹枚、│            │10535316號函，本院上│
│    │        │        │            │          │「李明憲印」印文壹枚、「│            │訴字卷第225頁。     │
│    │        │        │            │          │唐詳」印文壹枚、「神經內│            │                    │
│    │        │        │            │          │科21001梁啟源」印文拾捌 │            │                    │
│    │        │        │            │          │枚，93年偵字第170號卷第 │            │                    │
│    │        │        │            │          │362至364頁。            │            │                    │
├──┼────┼────┼──────┼─────┼────────────┼──────┼──────────┤
│十四│林慧珍  │林周秀鶯│91年4月17日 │華濟醫院  │偽造之「華濟醫院」印文參│91年4月30日 │行政院勞工委員會91年│
│    │        │        │            │          │枚（含騎縫章）、「嘉衛醫│            │05月10日勞職外字第09│
│    │        │        │            │          │院字第1009號」印文壹枚、│            │10535520號函，本院上│
│    │        │        │            │          │「李明憲印」印文壹枚、「│            │訴字卷第226頁。     │
│    │        │        │            │          │主治醫師吳宗儒」印文拾玖│            │                    │
│    │        │        │            │          │枚，93年偵字第170號卷第 │            │                    │
│    │        │        │            │          │366至368頁。            │            │                    │
├──┼────┼────┼──────┼─────┼────────────┼──────┼──────────┤
│十五│蔡玉真  │蔡周汶  │89年9月19日 │奇美醫院  │偽造之「財團法人奇美醫院│89年10月11日│行政院勞工委員會89年│
│    │        │        │            │          │」印文肆枚（含騎縫章）、│            │10月18日台89勞職外字│
│    │        │        │            │          │「南縣衛院字第077號」印 │            │第0729521號函，本院 │
│    │        │        │            │          │文壹枚、「以下空白」印文│            │上訴字卷第227頁。   │
│    │        │        │            │          │貳枚、「奇美醫院院長梁安│            │                    │
│    │        │        │            │          │億（乙）」印文壹枚、「邱│            │                    │
│    │        │        │            │          │仲慶」印文壹枚、「腦神經│            │                    │
│    │        │        │            │          │外科高振興790313」印文拾│            │                    │
│    │        │        │            │          │肆枚。原審訴更(一)字卷(二)第│            │                    │
│    │        │        │            │          │8至10頁；被告嗣後自行提 │            │                    │
│    │        │        │            │          │出。                    │            │                    │
├──┼────┼────┼──────┼─────┼────────────┼──────┼──────────┤
│十六│陳鴻茂  │吳素蕙  │89年12月29日│奇美醫院  │偽造之「財團法人奇美醫院│90年1月8日  │行政院勞工委員會90年│
│    │        │        │            │          │」印文肆枚（含騎縫章）、│            │02月01日台90勞職外字│
│    │        │        │            │          │「南縣衛院字第077號」印 │            │第0620359號函，本院 │
│    │        │        │            │          │文壹枚、「以下空白」印文│            │上訴字卷第228頁。   │
│    │        │        │            │          │貳枚、「奇美醫院院長梁安│            │                    │
│    │        │        │            │          │億（乙）」印文壹枚、「邱│            │                    │
│    │        │        │            │          │仲慶」印文壹枚、「腦神經│            │                    │
│    │        │        │            │          │外科高振興790313」印文拾│            │                    │
│    │        │        │            │          │肆枚。原審訴更(一)字卷(二)第│            │                    │
│    │        │        │            │          │16至18頁；被告嗣後自行提│            │                    │
│    │        │        │            │          │出。                    │            │                    │
├──┼────┼────┼──────┼─────┼────────────┼──────┼──────────┤
│十七│王智源  │王林金子│90年3月19日 │華濟醫院  │偽造之「華濟醫院」印文參│90年4月12日 │行政院勞工委員會90年│
│    │        │        │            │          │枚（含騎縫章）、「嘉衛醫│            │04月18日台90勞職外字│
│    │        │        │            │          │院字第1009號」印文壹枚、│            │第0674059號函，本院 │
│    │        │        │            │          │「李明憲印」印文貳拾壹枚│            │上訴字卷第229頁。   │
│    │        │        │            │          │、「李明憲」簽名壹枚。原│            │                    │
│    │        │        │            │          │審訴更(一)字卷(二)第43至45頁│            │                    │
│    │        │        │            │          │；被告嗣後自行提出。    │            │                    │
├──┼────┼────┼──────┼─────┼────────────┼──────┼──────────┤
│十八│吳嘉隆  │吳鴻森  │90年6月12日 │華濟醫院  │偽造之「華濟醫院」印文參│90年7月9日  │行政院勞工委員會90年│
│    │        │        │            │          │枚（含騎縫章）、「嘉衛醫│            │07月17日台90勞職外字│
│    │        │        │            │          │院字第1009號」印文壹枚、│            │第0744101號函，本院 │
│    │        │        │            │          │「李明憲印」印文壹枚、「│            │上訴字卷第230頁。   │
│    │        │        │            │          │唐詳」印文壹枚、「胸腔內│            │                    │
│    │        │        │            │          │科04003戴孟平」印文拾陸 │            │                    │
│    │        │        │            │          │枚。原審訴更(一)字卷(二)第30│            │                    │
│    │        │        │            │          │至32頁；被告嗣後自行提出│            │                    │
│    │        │        │            │          │。                      │            │                    │
├──┼────┼────┼──────┼─────┼────────────┼──────┼──────────┤
│十九│江炬材  │江陳綿花│91年7月30 日│大林慈濟醫│偽造之「財團法人佛教慈濟│91年8月14日 │行政院勞工委員會91年│
│    │        │        │            │院        │綜合醫院大林分院診斷證明│            │08月16日勞職外字第09│
│    │        │        │            │          │專用章」印文壹枚、「財團│            │10655933號函，本院上│
│    │        │        │            │          │法人佛教慈濟綜合醫院大林│            │訴字卷第231頁。     │
│    │        │        │            │          │分院」印文壹枚、「林俊龍│            │                    │
│    │        │        │            │          │證明書用」印文壹枚、「慈│            │                    │
│    │        │        │            │          │濟醫師馮清世0261 」印文 │            │                    │
│    │        │        │            │          │拾玖枚。併案二新增；臺北│            │                    │
│    │        │        │            │          │地檢署93年偵字19266號卷 │            │                    │
│    │        │        │            │          │第8至10頁。             │            │                    │
├──┼────┼────┼──────┼─────┼────────────┼──────┼──────────┤
│二十│陳建憲  │陳賴滿月│91年6月4日  │大林慈濟醫│偽造之「財團法人佛教慈濟│91年6月20日 │行政院勞工委員會91年│
│    │        │        │            │院        │綜合醫院大林分院診斷證明│            │06月27日勞職外字第09│
│    │        │        │            │          │專用章」印文參枚（含騎縫│            │10601135號函，本院上│
│    │        │        │            │          │章）、「財團法人佛教慈濟│            │訴字卷第232頁。     │
│    │        │        │            │          │綜合醫院大林分院」印文壹│            │                    │
│    │        │        │            │          │枚、「林俊龍證明書用」印│            │                    │
│    │        │        │            │          │文壹枚、「慈濟醫師馮清世│            │                    │
│    │        │        │            │          │0261」印文貳拾枚。併案三│            │                    │
│    │        │        │            │          │新增；臺南縣警察局白河分│            │                    │
│    │        │        │            │          │局南縣白警三字0000000000│            │                    │
│    │        │        │            │          │號卷第16至18頁。        │            │                    │
├──┼────┼────┼──────┼─────┼────────────┼──────┼──────────┤
│二十│李陳春好│陳耀南  │90年12月12日│華濟醫院  │偽造之「華濟醫院」印文參│91年1月8日  │行政院勞工委員會91年│
│一  │        │        │            │          │枚（含騎縫章）、「嘉衛醫│            │01月16日勞職外字第09│
│    │        │        │            │          │院字第1009號」印文壹枚、│            │10426263號函，本院上│
│    │        │        │            │          │「李明憲印」印文壹枚、「│            │訴字卷第233頁。     │
│    │        │        │            │          │主治醫師吳宗儒」印文壹枚│            │                    │
│    │        │        │            │          │、「腎臟內科05007紀景仁 │            │                    │
│    │        │        │            │          │」印文拾捌枚。併案九新增│            │                    │
│    │        │        │            │          │；臺北縣民黃慧華等涉嫌偽│            │                    │
│    │        │        │            │          │造文書證物清冊第50至53頁│            │                    │
│    │        │        │            │          │。                      │            │                    │
└──┴────┴────┴──────┴─────┴────────────┴──────┴──────────┘
附表二：（被告委由裴彩旭偽造之專用診斷證明書）
┌──┬────┬────┬──────┬─────┬────────────┬──────┬──────────┐
│編號│雇主姓名│受監護人│偽造之專用診│偽造之專用│偽造之專用診斷證明書所含│向勞委會提出│使公務員登載不實之公│
│    │        │        │斷證明書所載│診斷證明書│偽造之印文及其於卷內之頁│申請日期    │文書及其卷內之頁次  │
│    │        │        │就診日期    │所載醫院  │次                      │            │                    │
├──┼────┼────┼──────┼─────┼────────────┼──────┼──────────┤
│一  │林金文  │姚建國  │90年10月19日│華濟醫院  │偽造之「華濟醫院」印文參│91年11月6日 │行政院勞工委員會90年│
│    │        │        │            │          │枚（含騎縫章）、「嘉衛醫│            │11月20日台90勞職外字│
│    │        │        │            │          │院字第1009號」印文壹枚、│            │第0837694號函，本院 │
│    │        │        │            │          │「李明憲印」壹枚、「骨科│            │上訴字卷第235頁。   │
│    │        │        │            │          │18011林東煜」印文拾柒枚 │            │                    │
│    │        │        │            │          │，93年偵字第170號卷第322│            │                    │
│    │        │        │            │          │至324頁。               │            │                    │
├──┼────┼────┼──────┼─────┼────────────┼──────┼──────────┤
│二  │林萬成  │林杜桂英│91年11月5日 │奇美醫院  │偽造之「財團法人奇美醫院│91年11月14日│◎行政院勞工委員會未│
│    │        │        │            │          │」印文肆枚（含騎縫章）、│            │  核准，見本院上訴字│
│    │        │        │            │          │「南縣衛院字第077號」印 │            │  卷第236頁。       │
│    │        │        │            │          │文壹枚、「以下空白」印文│            │                    │
│    │        │        │            │          │貳枚、「奇美醫院院長詹啟│            │                    │
│    │        │        │            │          │賢（乙）」印文壹枚、「邱│            │                    │
│    │        │        │            │          │仲慶」印文壹枚、「腦神經│            │                    │
│    │        │        │            │          │外科高振興790313」印文拾│            │                    │
│    │        │        │            │          │伍枚，93年偵字第170號卷 │            │                    │
│    │        │        │            │          │第390至392頁。          │            │                    │
├──┼────┼────┼──────┼─────┼────────────┼──────┼──────────┤
│三  │鄭麗娥  │蔡花梅  │91年8月2日  │華濟醫院  │偽造之「華濟醫院」印文參│91年9月24日 │行政院勞工委員會91年│
│    │        │        │            │          │枚（含騎縫章）、「嘉衛醫│            │09月26日勞職外字第09│
│    │        │        │            │          │院字第1009號」印文壹枚、│            │10696451號函，本院上│
│    │        │        │            │          │「李明憲印」印文壹枚、「│            │訴字卷第237頁。     │
│    │        │        │            │          │主治醫師吳宗儒」        │            │                    │
│    │        │        │            │          │印文壹枚、「腎臟內科    │            │                    │
│    │        │        │            │          │05007紀景仁」印文拾捌枚 │            │                    │
│    │        │        │            │          │。93 年偵字第170號卷第  │            │                    │
│    │        │        │            │          │370至372頁。            │            │                    │
│    │        │        │            │          │                        │            │                    │
│    │        │        │            │          │                        │            │                    │
│    │        │        │            │          │                        │            │                    │
│    │        │        │            │          │                        │            │                    │
│    │        │        │            │          │                        │            │                    │
│    │        │        │            │          │                        │            │                    │
├──┼────┼────┼──────┼─────┼────────────┼──────┼──────────┤
│四  │周慶安  │周林燕  │91年9月25日 │華濟醫院  │偽造之「華濟醫院」印文參│91年10月15日│◎行政院勞工委員會未│
│    │        │        │            │          │枚（含騎縫章）、「嘉衛醫│            │  核准，見本院上訴字│
│    │        │        │            │          │院字第1009號」印文壹枚、│            │  卷第238至241頁。  │
│    │        │        │            │          │「李明憲印」印文壹枚、「│            │                    │
│    │        │        │            │          │主治醫師唐詳」印文貳拾枚│            │                    │
│    │        │        │            │          │，93年偵字第170號偵查卷 │            │                    │
│    │        │        │            │          │第374頁至第376頁。      │            │                    │
├──┼────┼────┼──────┼─────┼────────────┼──────┼──────────┤
│五  │蔡繼鴻  │蔡庭辛  │91年7月29日 │華濟醫院  │偽造之「華濟醫院」印文參│91年8月15日 │行政院勞工委員會91年│
│    │        │        │            │          │枚（含騎縫章）、「嘉衛醫│            │08月23日勞職外字第09│
│    │        │        │            │          │院字第1009號」印文壹枚、│            │10656569號函，本院上│
│    │        │        │            │          │「李明憲印」印文壹枚、「│            │訴字卷第242頁。     │
│    │        │        │            │          │主治醫師吳宗儒」印文壹枚│            │                    │
│    │        │        │            │          │、「腎臟內科05007紀景仁 │            │                    │
│    │        │        │            │          │」印文拾捌枚。原起訴書附│            │                    │
│    │        │        │            │          │表三編號16；原審訴更(一)字│            │                    │
│    │        │        │            │          │卷(二)第241至242頁或苗栗地│            │                    │
│    │        │        │            │          │檢署92年度發查字第125號 │            │                    │
│    │        │        │            │          │卷第9至11頁。由案外人宋 │            │                    │
│    │        │        │            │          │瑞銓委託被告辦理，被告再│            │                    │
│    │        │        │            │          │委託另案被告裴彩旭偽造完│            │                    │
│    │        │        │            │          │成後再轉交予宋瑞銓。    │            │                    │
├──┼────┼────┼──────┼─────┼────────────┼──────┼──────────┤
│六  │邱嘉弘  │陳阿蘭  │91年8月30日 │大林慈濟醫│偽造之「財團法人佛教慈濟│91年9月19日 │行政院勞工委員會91年│
│    │        │        │            │院        │綜合醫院大林分院診斷證明│            │09月24日勞職外字第09│
│    │        │        │            │          │專用章」參枚（含騎縫章）│            │10692943號函，本院上│
│    │        │        │            │          │、「財團法人佛教慈濟綜合│            │訴字卷第243頁。     │
│    │        │        │            │          │醫院大林分院」印文壹枚、│            │                    │
│    │        │        │            │          │「林俊龍證明書用」印文壹│            │                    │
│    │        │        │            │          │枚、「慈濟醫師陳世琦0871│            │                    │
│    │        │        │            │          │」印文拾捌枚。併案四新增│            │                    │
│    │        │        │            │          │；93年發查字第1253號卷第│            │                    │
│    │        │        │            │          │8至10頁。               │            │                    │
│    │        │        │            │          │                        │            │                    │
│    │        │        │            │          │                        │            │                    │
├──┼────┼────┼──────┼─────┼────────────┼──────┼──────────┤
│七  │呂洪鐘  │呂周柯  │90年11月2日 │嘉義榮民醫│偽造之「行政院國軍退除役│90年11月15日│行政院勞工委員會90年│
│    │        │        │            │院        │官兵輔導委員會嘉義榮民醫│            │11月26日台90勞職外字│
│    │        │        │            │          │院診斷證明書專用章」參枚│            │第0844582號函，本院 │
│    │        │        │            │          │（含騎縫章）、「行政院國│            │上訴字卷第244頁。   │
│    │        │        │            │          │軍退除役官兵輔導委員會嘉│            │                    │
│    │        │        │            │          │義榮民醫院」印文壹枚、「│            │                    │
│    │        │        │            │          │診斷證明專用嘉義榮民醫院│            │                    │
│    │        │        │            │          │院長王丹江印」印文壹枚、│            │                    │
│    │        │        │            │          │「骨科主任葉致昌」拾玖枚│            │                    │
│    │        │        │            │          │。併案六新增；嘉義市警察│            │                    │
│    │        │        │            │          │局第一分局嘉市警一偵字第│            │                    │
│    │        │        │            │          │0000000000號警卷第17至19│            │                    │
│    │        │        │            │          │頁。                    │            │                    │
├──┼────┼────┼──────┼─────┼────────────┼──────┼──────────┤
│八  │蔡秋桐  │蔡翁底  │90年9月25日 │嘉義榮民醫│偽造之「行政院國軍退除役│90年11月30日│行政院勞工委員會90年│
│    │        │        │            │院        │官兵輔導委員會嘉義榮民醫│            │12月06日台90勞職外字│
│    │        │        │            │          │院診斷證明書專用章」參枚│            │第0856791號函，本院 │
│    │        │        │            │          │（含騎縫章）、「行政院國│            │上訴字卷第245頁。   │
│    │        │        │            │          │軍退除役官兵輔導委員會嘉│            │                    │
│    │        │        │            │          │義榮民醫院」印文壹枚、「│            │                    │
│    │        │        │            │          │診斷證明專用嘉義榮民醫院│            │                    │
│    │        │        │            │          │院長王丹江印」印文壹枚、│            │                    │
│    │        │        │            │          │「骨科主任葉致昌」拾捌枚│            │                    │
│    │        │        │            │          │。併案七新增；嘉義市警察│            │                    │
│    │        │        │            │          │局第一分局嘉市警一刑字第│            │                    │
│    │        │        │            │          │0000000000號第21至23頁。│            │                    │
│    │        │        │            │          │                        │            │                    │
│    │        │        │            │          │                        │            │                    │
│    │        │        │            │          │                        │            │                    │
├──┼────┼────┼──────┼─────┼────────────┼──────┼──────────┤
│九  │黃燕婉  │李水濕  │90年11月16日│奇美醫院  │偽造之「財團法人奇美醫院│90年11月22日│行政院勞工委員會90年│
│    │        │        │            │          │」印文肆枚（含騎縫章）、│            │11月30日台90勞職外字│
│    │        │        │            │          │「南縣衛院字第077號」印 │            │第0850112號函，本院 │
│    │        │        │            │          │文壹枚、「以下空白」印文│            │上訴字卷第246頁。   │
│    │        │        │            │          │貳枚、「奇美醫院院長詹啟│            │                    │
│    │        │        │            │          │賢（乙）」印文壹枚、「邱│            │                    │
│    │        │        │            │          │仲慶」印文壹枚、「腦神經│            │                    │
│    │        │        │            │          │外科高振興790313」印文參│            │                    │
│    │        │        │            │          │枚。見臺南地檢署93年度他│            │                    │
│    │        │        │            │          │字第1264號偵查卷第10至12│            │                    │
│    │        │        │            │          │頁。                    │            │                    │
└──┴────┴────┴──────┴─────┴────────────┴──────┴──────────┘
附表三：（同起訴書附表三編號１至１５，惟查非由被告申辦）
┌──┬────┬────┬──────┬──────┬─────┬────────┬─────────┐
│編號│雇主姓名│受監護人│向勞委會提出│專用診斷證明│專用診斷證│受委託代辦機構名│備註（雇主聘僱外籍│
│    │        │        │申請日期    │書所載就診日│明書所載醫│稱              │勞工申請表於卷內頁│
│    │        │        │            │期          │院        │                │次）              │
├──┼────┼────┼──────┼──────┼─────┼────────┼─────────┤
│一  │孫清鶴  │陳英    │91年5月20日 │91年4月4日  │華濟醫院  │盟翔實業有限公司│原審訴更(一)字卷(一)第│
│    │        │        │            │            │          │                │120頁             │
├──┼────┼────┼──────┼──────┼─────┼────────┼─────────┤
│二  │高憲南  │吳惠美  │91年9月18日 │91年7月19日 │華濟醫院  │印越人力仲介有限│原審訴更(一)字卷(一)第│
│    │        │        │            │            │          │公司            │137頁             │
├──┼────┼────┼──────┼──────┼─────┼────────┼─────────┤
│三  │張清根  │張鎮三  │91年9月24日 │91年9月19日 │華濟醫院  │馬德斯帝貿易有限│原審訴更(一)字卷(一)第│
│    │        │        │            │            │          │公司            │145頁             │
├──┼────┼────┼──────┼──────┼─────┼────────┼─────────┤
│四  │沈清福  │沈蔡盾  │91年9月23日 │91年9月4日  │華濟醫院  │菲揚外勞仲介有限│原審訴更(一)字卷(一)第│
│    │        │        │            │            │          │公司高雄分公司  │154頁             │
├──┼────┼────┼──────┼──────┼─────┼────────┼─────────┤
│五  │王玫玲  │黃福桂  │91年9月24日 │91年7月25日 │華濟醫院  │（申請表未記載代│原審訴更(一)字卷(一)第│
│    │        │        │            │            │          │辦機構）        │161頁             │
├──┼────┼────┼──────┼──────┼─────┼────────┼─────────┤
│六  │黃明燦  │黃泰松  │91年9月19日 │91年7月25日 │華濟醫院  │（申請表未記載代│原審訴更(一)字卷(一)第│
│    │        │        │            │            │          │辦機構）        │168頁             │
│    │        │        │            │            │          │                │                  │
├──┼────┼────┼──────┼──────┼─────┼────────┼─────────┤
│七  │徐淑珍  │徐信安  │91年9月19日 │91年8月30日 │華濟醫院  │華信人力資源有限│原審訴更(一)字卷(一)第│
│    │        │        │            │            │          │公司            │174頁             │
├──┼────┼────┼──────┼──────┼─────┼────────┼─────────┤
│八  │李子榮  │李趙幼  │91年9月23日 │91年8月30日 │華濟醫院  │（申請表未記載代│原審訴更(一)字卷(一)第│
│    │        │        │            │            │          │辦機構）        │181頁             │
├──┼────┼────┼──────┼──────┼─────┼────────┼─────────┤
│九  │陳鄧碧玲│羅石美  │91年9月20日 │91年8月22日 │華濟醫院  │叡昌國際有限公司│原審訴更(一)字卷(一)第│
│    │        │        │            │            │          │                │187頁             │
├──┼────┼────┼──────┼──────┼─────┼────────┼─────────┤
│十  │蘇鼎揚  │蘇逢春  │91年9月25日 │91年9月3日  │華濟醫院  │星辰人力仲介股份│原審訴更(一)字卷(一)第│
│    │        │        │            │            │          │有限公司臺北忠孝│195頁             │
│    │        │        │            │            │          │分公司          │                  │
├──┼────┼────┼──────┼──────┼─────┼────────┼─────────┤
│十一│劉金秀  │劉蘭玉  │91年9月26日 │91年8月26日 │華濟醫院  │賀捷國際有限公司│原審訴更(一)字卷(一)第│
│    │        │        │            │            │          │                │201頁             │
├──┼────┼────┼──────┼──────┼─────┼────────┼─────────┤
│十二│賴世杰  │陳凌敏美│91年9月26日 │91年9月9日  │華濟醫院  │（申請表未記載代│原審訴更(一)字卷(一)第│
│    │        │        │            │            │          │辦機構）        │208頁             │
├──┼────┼────┼──────┼──────┼─────┼────────┼─────────┤
│十三│陳林錫連│陳一雄  │91年9月26日 │91年8月5日  │華濟醫院  │千禧世紀人力資源│原審訴更(一)字卷(一)第│
│    │        │        │            │            │          │國際開發有限公司│216頁             │
│    │        │        │            │            │          │臺北分公司      │                  │
├──┼────┼────┼──────┼──────┼─────┼────────┼─────────┤
│十四│薛珠元  │林牡丹  │91年9月24日 │91年8月6日  │華濟醫院  │品寬國際人力仲介│原審訴更(一)字卷(一)第│
│    │        │        │            │            │          │有限公司        │222頁             │
├──┼────┼────┼──────┼──────┼─────┼────────┼─────────┤
│十五│陳藹然  │蔡邱採屏│91年9月24日 │91年9月3日  │華濟醫院  │品寬國際人力仲介│原審訴更(一)字卷(一)第│
│    │        │        │            │            │          │有限公司        │231頁             │
└──┴────┴────┴──────┴──────┴─────┴────────┴─────────┘
附表四：（檢察官移送併辦案號明細）
┌──┬─────────────┬──────┬────┬───────┐
│編號│ 移 送 併 辦 偵 查 案 號  │受監護人姓名│雇主姓名│備          註│
├──┼─────────────┼──────┼────┼───────┤
│一  │臺灣嘉義地方法院檢察署九十│陳啟和      │陳國周  │同起訴書附表一│
│    │四年度偵字第六二二七號    │            │        │編號5。       │
├──┼─────────────┼──────┼────┼───────┤
│二  │臺灣嘉義地方法院檢察署九十│江陳綿花    │江炬材  │併辦新增。    │
│    │年度偵字第六０三八號      │            │        │              │
├──┼─────────────┼──────┼────┼───────┤
│三  │臺灣臺南地方法院檢察署九十│陳賴滿月    │陳建憲  │併辦新增。    │
│    │四年度偵字第一三二五二號  │            │        │              │
├──┼─────────────┼──────┼────┼───────┤
│四  │臺灣嘉義地方法院檢察署九十│陳阿蘭      │邱嘉弘  │併辦新增。    │
│    │四年度偵字第六七八八號    │            │        │              │
├──┼─────────────┼──────┼────┼───────┤
│五  │臺灣嘉義地方法院檢察署九十│林邱秋美    │林俊毅  │同起訴書附表一│
│    │四年偵字第六七八五號、第六│            │        │編號6。       │
│    │七八六號、第六七八七號    ├──────┼────┼───────┤
│    │                          │許黃月霞    │廖美華  │同起訴書附表一│
│    │                          │            │        │編號2。       │
│    │                          ├──────┼────┼───────┤
│    │                          │姚建國      │林金文  │同起訴書附表二│
│    │                          │            │        │編號1。       │
├──┼─────────────┼──────┼────┼───────┤
│六  │臺灣嘉義地方法院檢察署九十│許黃月霞    │廖美華  │同起訴書附表一│
│    │四年度偵字第六七五五號、第│            │        │編號2。       │
│    │六七九四號、六八四六號    ├──────┼────┼───────┤
│    │                          │呂周柯      │呂洪鐘  │併辦新增；同併│
│    │                          │            │        │辦七。        │
│    │                          ├──────┼────┼───────┤
│    │                          │蔡文良      │蔡明憲  │同起訴書附表一│
│    │                          │            │        │編號7。       │
├──┼─────────────┼──────┼────┼───────┤
│七  │臺灣嘉義地方法院檢察署九十│林邱秋美    │林俊毅  │同起訴書附表一│
│    │                          │            │        │編號6。       │
│    │四年度偵字第三二九九號、第├──────┼────┼───────┤
│    │三三００號、第三三０一號、│張聞鵑      │張勝宗  │同起訴書附表一│
│    │                          │            │        │編號1。       │
│    │第三三０二號              ├──────┼────┼───────┤
│    │                          │蔡翁底      │蔡秋桐  │併辦新增。    │
│    │                          ├──────┼────┼───────┤
│    │                          │呂周柯      │呂洪鐘  │併辦新增；同併│
│    │                          │            │        │辦六。        │
├──┼─────────────┼──────┼────┼───────┤
│八  │臺灣嘉義地方法院檢察署九十│姚建國      │林金文  │同起訴書附表一│
│    │五年度偵字第一０五八號    │            │        │編號二編號1。 │
├──┼─────────────┼──────┼────┼───────┤
│九  │臺灣雲林地方法院檢察署九十│陳耀南      │李陳春好│併辦新增。    │
│    │六年度偵字第二二九０號    │            │        │              │
└──┴─────────────┴──────┴────┴───────┘


司法院資訊處製作；財團法人民間司法改革基金會備份。
